臺灣臺北地方法院刑事判決　　　　　　　100年度易字第165號
公　訴　人　臺灣臺北地方法院檢察署檢察官
被　　　告　陳來發
上列被告因恐嚇等案件，經檢察官提起公訴（九十九年度偵字第
二二三五九號、第二七一五八號），本院判決如下：
    主  文
陳來發以加害生命、身體之事，恐嚇他人致生危害於安全，處拘
役貳拾日，如易科罰金，以新臺幣壹仟元折算壹日。緩刑貳年。
被訴公然侮辱部分公訴不受理。
    事  實
一、陳來發係昇陽山外大樓管理委員會（址設臺北市中山區○○
    ○路○段一六二號之一）地下室停車位之使用權人，於民國
    九十九年九月十一日十一時十七分許，在昇陽山外大樓騎樓
    ，就該處汽車違規停車事宜質問管理員，適張展耀經過該處
    ，上前勸阻陳來發，陳來發竟基於恐嚇危害安全之犯意，以
    ：「要叫我三個小孩來打你」、「你全家死光光」、「幹你
    娘去死」（所涉公然侮辱罪嫌部分，由本院另為公訴不受理
    判決，詳後述）等足以加害生命、身體之言語，恐嚇張展耀
    ，使張展耀心生畏懼，致生危害於安全。
二、案經張展耀訴由臺北市政府警察局中山分局報告臺灣臺北地
    方法院檢察署（下稱臺北地檢署）檢察官偵查起訴。
    理  由
壹、有罪部分
一、認定事實所憑之證據：
  (一)證據能力之認定：
    按被告以外之人於審判外之言詞或書面陳述，除法律有規定
    者外，不得作為證據；又被告以外之人於審判外之陳述，雖
    不符同法第一百五十九條之一至第一百五十九條之四之規定
    ，而經當事人於審判程序同意作為證據，法院審酌該言詞陳
    述或書面陳述作成時之情況，認為適當者，亦得為證據。當
    事人、代理人或辯護人於法院調查證據時，知有第一百五十
    九條第一項不得為證據之情形，而未於言詞辯論終結前聲明
    異議者，視為有前項之同意，刑事訴訟法第一百五十九條第
    一項、第一百五十九條之五分別定有明文。查本案以下所引
    用之各項證據方法，因公訴人及被告陳來發於本院準備程序
    及審判期日中均未予爭執其證據能力，且迄至言詞辯論終結
    前亦未再聲明異議（本院一○○年二月二十一日審判筆錄參
    照），本院審酌該等言詞或書面陳述作成時之情況，並無不
    宜作為證據之情事，依刑事訴訟法第一百五十九條之五之規
    定，自得作為證據，合先敘明。
  (二)上開事實一之部分，業據被告陳來發於本院一○○年二月二
    十一日審理時供承不諱（本院當日審判筆錄參照），並經證
    人即告訴人張展耀指訴綦詳（臺北地檢署九十九年度偵字第
    二二三五九號卷第十五頁至第十八頁、第二十頁至第二三頁
    、第四二頁至第四五頁、第五五頁至第五七頁、第七六頁至
    第八十頁參照），核與證人溫福明、高靜儀之證述情節相符
    （證人溫福明部分，臺北地檢署九十九年度偵字第二二三五
    九號卷第二六頁至第二八頁、第三八頁、第三九頁、第六八
    頁、第六九、第七六頁至第八十頁頁參照；證人高靜儀部分
    ，偵卷第七八頁至第八十頁參照），復有現場錄影光碟一份
    在卷可佐，是由上開補強證據，足認被告之任意性自白核與
    事實相符，堪以採信。本件事證明確，被告之犯行堪以認定
    。
二、論罪科刑之法律適用：
  (一)核被告陳來發所為，係犯刑法第三百零五條之恐嚇危害安全
    罪。
  (二)爰審酌被告僅因細故，即出言恫嚇告訴人，情緒控管能力不
    佳，法治觀念淡薄，應予非難，惟犯後已能自我反省，坦認
    犯行，並主動向告訴人致歉，與告訴人達成和解，頗知悔悟
    ，態度甚佳，暨其素行、智識程度、犯罪手段、目的、所生
    危害等一切情狀，量處如主文所示之刑，並諭知易科罰金之
    折算標準。
  (三)又被告前未曾受有期徒刑以上刑之宣告，此有臺灣高等法院
    被告前案紀錄表一份在卷可稽，其一時失慮，偶罹刑典，事
    後已坦承犯行，並以新臺幣十萬元及悔過書與告訴人達成和
    解，告訴人亦於本院一○○年二月二十一日審理時，當庭表
    示不願再追究，希望本院給予被告自新機會，此有和解書及
    本院當日審判筆錄一份在卷可佐，顯見被告深具悔意，因認
    被告經此刑之宣告後，應知警惕而無再犯之虞，本院認暫不
    執行其刑為當，予以宣告緩刑，用啟自新。
貳、公訴不受理部分：
一、公訴意旨另以：被告陳來發為昇陽山外大樓管理委員會地下
    室停車位使用權人，於民國九十九年九月十一日十一時十七
    分許，在臺北市中山區○○○路○段一六二之一號昇陽山外
    大樓騎樓口，因其他住戶將汽車違規停於該大樓騎樓口，遂
    當場質問管理員，適告訴人即同大樓住戶張展耀經過聽聞，
    出口勸阻陳來發，陳來發竟基於妨害名譽之犯意，以：「整
    天閒閒沒事作」、「有手腳不去賺」、「幹你娘去死」等語
    辱罵張展耀，足以貶損張展耀之人格及名譽。因認被告陳來
    發涉犯刑法第三百零九條第一項之公然侮辱罪嫌等語。
二、按告訴乃論之罪，告訴人於第一審辯論終結前，得撤回其告
    訴，又告訴乃論之罪，其告訴經撤回者，應諭知不受理之判
    決，刑事訴訟法第二百三十八條第一項、第三百零三條第三
    款分別定有明文。
三、查本件告訴人張展耀告訴被告陳來發公然侮辱案件，公訴人
    認被告係涉犯刑法第三百零九條第一項公然侮辱罪嫌，依刑
    法第三百十四條之規定，須告訴乃論。茲據告訴人於一○○
    年一月三十一日具狀向本院撤回告訴，此有撤回告訴狀一紙
    附卷可稽，依照首開說明，自應由本院依法諭知不受理之判
    決。
據上論斷，應依刑事訴訟法第二百九十九條第一項前段、第三百
零三條第三款，刑法第三百零五條第一項、第四十一條第一項前
段、第七十四條第一項第一款，刑法施行法第一條之一，判決如
主文。
本案經檢察官林彥均到庭執行職務。
中    華    民    國   100    年    3     月    7     日
                  刑事第五庭    法  官  張詩芸
以上正本證明與原本無異。
如不服本判決應於收受送達後10日內向本院提出上訴書狀，並應
敘述具體理由；其未敘述上訴理由者，應於上訴期間屆滿後20日
內向本院補提理由書（均須按他造當事人之人數附繕本）「切勿
逕送上級法院」。告訴人或被害人如對於本判決不服者，應具備
理由請求檢察官上訴，其上訴期間之計算係以檢察官收受判決正
本之日期為準。
                                書記官  宋德華
中    華    民    國   100    年    3     月    8     日
附錄本案論罪科刑法條全文
中華民國刑法第三百零五條
（恐嚇危害安全罪）
以加害生命、身體、自由、名譽、財產之事，恐嚇他人致生危害
於安全者，處二年以下有期徒刑、拘役或三百元以下罰金。